# 请教陈版非市场商品房买卖

提问人：Yunl 时间：2018-02-20 21:19:56
请教陈版，公司很久之前在关联方的划拨地上建造房屋并取得绿证，于 2015 年 12 月 31 日前与关联方签订买卖合同并收到70%款项 双方也签署了移交确认书。剩余30%的款项合同约定在土地权属手续办好之后交付，如非公司配合原因导致权属无法办理，则在一年满支付。 2016 年 2 月公司已补交土地出让金并于 3 月取得红证完成过户。请问 2015 年 12 月 31 日，是否可以认为办证只是程序，从而将房产转让收入确认在 2015 年，房产转让价格是以未来同样用途的出租价格评估得出。

回答人：chenyiwei
一般不能这样理解。首先这是关联交易，其公允性存疑；其次土地出让金补缴和土地变性都是实质性的程序，其不确定性和所需发生的成本很大，不能认为是单纯的程序问题。所以本案例中将房产收入确认在 2015 年度很可能是不恰当的。

提问人：Yunl 时间：2018-02-22 11:02:13
如果买卖双方约定即使办证不成功 款项也不退还 并且双方认可所有权的转移 那会不会有帮助？

回答人：chenyiwei
这种事情只有关联方之间才可能发生，是否具有商业实质？是否合理公允？我认为不能作为 2015 年内确认收入的证据。